【裁判字號】    94,易,1788
【裁判日期】    950127
【裁判案由】    毒品危害防制條例
【裁判全文】
臺灣板橋地方法院刑事判決              94年度易字第1788號
公  訴  人  臺灣板橋地方法院檢察署檢察官
被      告  甲○○
上列被告因違反毒品危害防制條例案件，經檢察官提起公訴（94
年度核退毒偵字第2341、2342號），被告於準備程序為認罪陳述
，經本院合議庭裁定由受命法官行簡式審判程序，判決如下：
    主    文
甲○○連續施用第二級毒品，累犯，處有期徒刑柒月，扣案安非
他命壹包（毛重零點伍公克）沒收銷燬，扣案吸食器壹組沒收。
    事    實
一、甲○○前於民國八十四年間，因違反麻醉藥品管理條例等案
    件，經本院分別判處有期徒刑五年六月、四月、四月，上開
    三案裁定應執行有期徒刑六年確定；又於同年間因違反麻醉
    藥品管理條例等案件，經分別判處有期徒刑五月、五月，應
    執行有期徒刑八月確定，並於八十七年八月六日縮短刑期假
    釋出監，惟於假釋期間更犯罪，經撤銷假釋執行殘刑有期徒
    刑三年三月十八日，而於九十二年一月一日縮短刑期執行完
    畢；復於九十三年間，因違反毒品危害防制條例等案件，經
    本院以九十三年度簡上字第二一六號判決分別判處有期徒刑
    五月、三月，應執行有期徒刑七月確定，九十三年十月二十
    日執行完畢出監（於本件構成累犯），詎仍不知戒慎，其前
    已因施用毒品案件，經本院於八十八年四月二十七日以八十
    八年度毒聲字第二六八三號裁定令入戒治處所施以強制戒治
    一年，嗣經裁定停止戒治交付保護管束，於八十九年四月二
    十九日交付保護管束期滿，未經撤銷保護管束，視為強制戒
    治執行完畢，由臺灣板橋地方法院檢察署檢察官於八十九年
    五月十六日以八十九年度戒毒偵字第三四七號為不起訴處分
    確定，竟仍未能戒除毒癮，猶於接受前開強制戒治執行完畢
    後，五年內，基於施用第二級毒品安非他命之概括犯意，自
    九十四年二月間某日起至九十五年一月十三日止，在臺北縣
    樹林市○○街五十一巷二弄七號二樓住處，以將安非他命置
    於吸食器內燒烤後吸食煙氣之方式，平均十天施用一次，連
    續多次施用安非他命，後於九十四年九月四日凌晨四時許，
    在臺北縣樹林市○○街五十一巷二弄七號前、同年月十九日
    十五時許，在台北縣樹林市○○街九十三號前為警查獲，並
    分別扣得其持有供其施用安非他命所用之安非他命一包（毛
    重零點五公克）、吸食器一組，乃悉上情。
二、案經台北縣政府警察局樹林分局報告臺灣板橋地方法院檢察
    署檢察官偵查後起訴。
    理    由
一、上揭事實，業據被告坦承不諱，且被告二次為警查獲後，經
    警採集其尿液檢體，送驗後均檢出安非他命類呈陽性反應，
    有臺灣檢驗科技股份有限公司「濫用藥物尿液檢驗報告」（
    附於臺灣板橋地方法院檢察署九十四年度核退毒偵字第二三
    四一號偵查卷第五頁、九十四年度核退毒偵字第二三四二號
    偵查卷第三頁）在卷足參，足徵被告自白於前開時地，施用
    第二級毒品安非他命犯行，應與事實相符，可以採信。
二、又被告前因施用毒品案件，經本院於八十八年四月二十七日
    以八十八年度毒聲字第二六八三號裁定令入戒治處所施以強
    制戒治一年，嗣經裁定停止戒治交付保護管束，於八十九年
    四月二十九日交付保護管束期滿，未經撤銷保護管束，視為
    強制戒治執行完畢，由臺灣板橋地方法院檢察署檢察官於八
    十九年五月十六日以八十九年度戒毒偵字第三四七號為不起
    訴處分確定等情，有台灣板橋地方法院檢察署檢察官八十九
    年度戒毒偵字第三四七號不起訴處分書、台灣高等法院被告
    全國前案紀錄表等在卷可參，是被告本件施用毒品犯行，乃
    於接受強制戒治執行完畢後五年內再犯，亦甚明確，依毒品
    危害防制條例第二十三條第二項規定，被告本件係犯毒品危
    害防制條例第十條第二項之施用第二級毒品罪，至被告於施
    用前、後持有第二級毒品安非他命之低度行為，為其施用之
    高度行為所吸收，不另論罪。又被告先後多次施用安非他命
    之犯行，時間緊接，方法相同，所犯係構成要件相同之罪，
    顯係基於概括犯意反覆為之，為連續犯，應依刑法第五十六
    條之規定論以一罪，並加重其刑。又被告有如事實欄所述之
    前科及刑之執行情形，有前揭台灣高等法院被告全國前案紀
    錄表在卷可憑，是其於有期徒刑執行完畢後，五年內，再犯
    本件有期徒刑以上之罪，為累犯，應依刑法第四十七條規定
    ，遞加重其刑。另起訴書中雖僅敘明被告自九十四年二月間
    某日起至九十四年九月十六日止，在其前開住處內，有多次
    施用安非他命之犯行，然其餘如事實欄所述之施用安非他命
    犯行與前開起訴部分，具有連續犯之裁判上一罪關係，業如
    前述，本院自應併予審究，附此敘明。爰審酌被告有施用毒
    品之前案強制戒治紀錄，前因連續施用第二級毒品經本院以
    九十三年度簡上字第一二六號判決判處有期徒刑五月（並與
    其所犯持有第一級毒品，經判處有期徒刑三月，定應執行有
    期徒刑七月）在案並執行完畢，竟仍再施用毒品安非他命而
    犯本罪，核其行為對社會秩序具有危害性、暨其施用期間、
    次數、犯罪後坦承犯行之態度等一切情狀，量處如主文所示
    之刑，以資懲儆。至員警於九十四年九月四日凌晨四時許，
    在臺北縣樹林市○○街五十一巷二弄七號前，由被告身上所
    扣得白色結晶物一包（毛重零點五公克）內之結晶物，乃被
    告當時施用安非他命後所剩，經被告供述在卷（見九十四年
    度毒偵字第五○一八號偵查卷第二十三頁），且被告該次為
    警查獲所採得尿液檢體，經鑑定檢出安非他命類呈陽性反應
    ，已如前述，足徵前開扣案白色結晶物一包（毛重零點五公
    克）內之結晶物，為第二級毒品安非他命，至包裝前開安非
    他命之分裝袋一只，因其內沾黏安非他命，物理上難以析離
    ，均應依毒品危害防制條例第十八條第一項前段規定沒收銷
    燬。又扣案吸食器一組，為被告所有供施用本件安非他命犯
    罪所用之物，經被告供述在卷，爰依刑法第三十八條第一項
    第二款規定沒收。
三、本件被告係被訴犯毒品危害防制條例第十條第二項之施用第
    二級毒品罪，其於本院行準備程序時對被訴事實為有罪之陳
    述，經受命法官告以簡式審判程序之旨，並聽取檢察官、被
    告意見後，由本院合議庭依刑事訴訟法第二百七十三條之一
    第一項規定裁定由受命法官獨任進行簡式審判程序，末此敘
    明。
據上論斷，應依刑事訴訟法第二百九十九條第一項前段、第二百
七十三條之一第一項、第二百七十三條之二、第二百八十四條之
一，毒品危害防制條例第十條第二項，刑法第十一條、第五十六
條、第四十七條、第三十八條第一項第二款，判決如主文。
本案經檢察官徐名駒到庭執行職務。
中    華    民    國    95    年    1     月    27    日
                  刑事第四庭    法  官 陳明偉
上列正本證明與原本無異。
如不服本判決，應於判決送達後十日內向本院提出上訴狀。
                                書記官  陳慧儷
中    華    民    國    95    年    1     月    27    日
附錄本案論罪法條全文
毒品危害防制條例第10條第2項
施用第二級毒品者，處 3 年以下有期徒刑。


司法院資訊處製作；財團法人民間司法改革基金會備份。
